【裁判字號】    98,交訴,21
【裁判日期】    980430
【裁判案由】    業務過失致死
【裁判全文】
臺灣臺北地方法院刑事判決              98年度交訴字第21號
公  訴  人  臺灣臺北地方法院檢察署檢察官
被      告  丙○○
上列被告因業務過失致死案件，經檢察官提起公訴（97年度偵字
第15947、25605號），本院合議庭依被告於準備程序進行中為有
罪陳述，裁定由受命法官獨任進行簡式審判程序審理，判決如下
：
    主  文
丙○○從事業務之人，因業務上之過失致人於死，處有期徒刑玖
月。
    事  實
一、丙○○為營業曳引車駕駛人，係以駕駛為業務之人，於民國
    97年3月31日下午1時50分許駕車號265-GQ營業曳引車，沿臺
    北市中山區○○○路由北往南方向行駛，駛經民生東路1段
    路口時，原應注意駕駛人駕駛車輛應遵守道路交通禁制標誌
    ，且應注意兩車併行之間隔，並隨時採取必要之安全措施，
    而當時天候微雨、日間自然光線、柏油路面無缺陷、亦無障
    礙物、視距良好，並無不能注意之情，竟疏未注意道路交通
    禁制標誌，逕駛入上處禁止曳引車通行路段，亦未保持安全
    間隔，適同向右方僅領有小型車駕照無重型機車駕照，仍騎
    駛LPN-757號重型機車之王者增，亦未保持安全間隔，且乙
    ○○（另經簡易判決處刑）所駕車號478-MD營業自小客車，
    又疏未注意臨停於設有禁止臨時停車標線處所之該路段，致
    丙○○、王者增二車行駛空間縮減，王者增因不明原因人車
    失控倒地，遭曳引車右後輪碾壓而左小腿撕除傷、血胸、多
    處骨折，嗣因出血性休克及呼吸性休克，於同日下午4時38
    分許死亡。丙○○於偵查犯罪機關發覺前，主動向據報到場
    處理警員自首而接受裁判。
二、案經王者增配偶甲○○訴由臺北市政府警察局中山分局報請
    臺灣臺北地方法院檢察署檢察官偵查起訴，嗣丙○○於準備
    程序中就犯罪事實為有罪陳述，經本院合議庭裁定依簡式審
    判程序審理。
    理  由
一、訊據被告丙○○就上開犯罪事實坦承不諱，核與當時在場之
    證人林傑霖證述：當時聽到碰一聲，從後照鏡看到有一機車
    倒下來，伊下車看，機車頭卡在路旁計程車左後輪下方，人
    躺在曳引車右後輪旁，被害人腳在曳引車右後輪胎後，頭斜
    向計程車等語相符（臺灣臺北地方法院檢察署97年度偵字第
    15947號卷第5-6頁），復有道路交通事故現場圖、道路交通
    事故補充調查表、現場照片、臺北市政府警察局中山分局車
    禍命案現場勘察報告附卷為證。按駕駛人駕駛車輛應遵守道
    路交通禁制標誌，汽車行駛時，駕駛人應注意兩車併行之間
    隔，並隨時採取必要之安全措施，道路交通管理處罰條例第
    4條第1項、道路交通安全規則第93條第3項分別定有明文。
    被告駕車自應遵守上開規定，而案發時天候微雨、日間自然
    光線、視距良好、柏油路面無缺陷、亦無障礙物，並無不能
    注意之情，然被告疏未注意道路交通禁制標誌，駛入上揭禁
    止曳引車通行路段，又未保持安全間隔，堪認其有過失，臺
    北市車輛行車事故鑑定委員會97年8月29日鑑定意見書（偵
    卷第10-14頁）、臺北市車輛行車事故鑑定覆議委員會同年1
    1月3日鑑定覆議意見書（偵卷第25-27頁）亦同此認定。而
    被害人因本案車禍受有前述傷勢，致其出血性休克及呼吸性
    休克，於同日下午4時38分許死亡，有臺灣臺北地方法院檢
    察署相驗屍體證明書（臺灣臺北地方法院檢察署97年度相字
    第242號2卷第65頁）、法務部法醫研究所鑑定報告書（同卷
    第55-58頁）在卷為證，是被告過失行為與被害人死亡間，
    有相當因果關係，被告自白核與事實相符，應係可採，本案
    事證明確，被告犯行洵堪認定，應依法論科。
二、被告係從事駕駛業務之人，是核其所為，係犯刑法第276條
    第2項規定業務過失致死罪。被告於偵查犯罪機關發覺前，
    主動向據報到場處理警員丁○○自首而接受裁判，業經證人
    丁○○到庭證述屬實，有審理筆錄（本院卷第63頁背面）存
    卷可稽。被告對於未發覺之罪自首而接受裁判，依刑法第62
    條前段規定減輕其刑。爰審酌被告於81年因妨害兵役條例案
    件、89、92、95年因公共危險案件，有臺灣高等法院被告前
    案紀錄表附卷得憑，均經法院判決有罪確定，雖未構成累犯
    ，然素行欠佳；其所為剝奪被害人生命法益，肇致之損害甚
    大，至今未與告訴人和解，亦無賠償分文；惟被害人僅領有
    小型車駕照卻駕駛重型機車，又未保持行車安全間隔，有臺
    北市車輛行車事故鑑定覆議委員會97年11月3日鑑定覆議意
    見書在卷為證，為與有過失，兼衡被告坦承犯行、國中肄業
    智識程度及其生活狀況等一切情狀，量處如主文所示之刑。
據上論斷，應依刑事訴訟法第273條之1第1項、第299條第1項前
段，刑法第276條第2項、第62條前段，刑法施行法第1條之1第1
項、第2項前段，判決如主文。
本案經檢察官郭騰月到庭執行職務。
中    華    民    國    98    年    4     月    30    日
                    臺灣臺北地方法院刑事第14庭
                              法  官  陳琪媛
以上正本證明與原本無異。
如不服本判決，應於判決送達後10日內向本院提出上訴狀。告訴
人如對本判決不服，應具理由請求檢察官上訴，其上訴期間計算
以檢察官收受判決正本之日期為準。
                              書記官  陳豪達
中    華    民    國    98    年    4     月    30    日
附錄本案所犯法條全文
刑法第276條
因過失致人於死者，處2年以下有期徒刑、拘役或2千元以下罰金
。
從事業務之人，因業務上之過失犯前項之罪者，處5年以下有期
徒刑或拘役，得併科3千元以下罰金。


司法院資訊處製作；財團法人民間司法改革基金會備份。
